【裁判字號】    97,簡上,1132
【裁判日期】    980108
【裁判案由】    詐欺
【裁判全文】
臺灣板橋地方法院刑事判決            97年度簡上字第1132號
上  訴  人
即  被  告  乙○○
上列上訴人因詐欺案件，不服本院97年度簡字第6253號，民國97
年7 月31日第一審刑事簡易判決（聲請簡易判決處刑案號：97年
度偵字第13822 號），提起上訴，本院管轄之第二審合議庭判決
如下︰
    主  文
上訴駁回。
    事實及理由
一、本案經本院審理結果，認原審以被告乙○○所為，係犯刑法
    第30條第1 項、第339 條第1 項之幫助詐欺取財罪，判處其
    拘役30日，並諭知易科罰金之折算標準為以新臺幣3,000 元
    折算1 日，認事用法尚無不當，應予維持，茲引用原審判決
    書記載之事實、證據及理由（如附件）。
二、被告上訴意旨略以：其係於民國97年2 月中、下旬至「福華
    飯店」應徵工作，搭乘捷運過程中，不慎將寶華商業銀行（
    現名星展商業銀行）之存摺、提款卡、密碼遺失，致為詐騙
    集團所利用云云。經查，被告何以成立幫助詐欺取財罪及所
    為辯解有何不可採之處，業經原審詳予論駁（原審判決書附
    件證據欄參照），核無不當。被告為佐其說，雖傳訊友人丙
    ○○到庭證稱：曾介紹被告至「福華飯店」向「李郁蘋」應
    徵工作，並要被告攜帶存摺前往云云（見本院卷第93至95頁
    ），惟本院向被告所指之「福華飯店」查詢結果，被告未曾
    於97年2 、3 月間前往該飯店應徵工作，有福華大飯店股份
    有限公司97年11月4 日九七福華人字第049 號函在卷可稽（
    見本院卷第64頁），被告於本院審理時，也改稱：其係於96
    年12月14日至「福華飯店」應徵工作，97年2 月中旬前往報
    到，後因發現存摺遺失，故未進入「福華飯店」報到云云（
    見本院卷第96頁），並云：丙○○知道的事情不多，而對丙
    ○○所為證言為諸多糾正（見本院卷第96頁），是丙○○前
    揭所證，自難據為對被告有利之認定。而被告所為上開2 相
    異之辯解，前者已為己身說詞所推翻，後者則與其於準備程
    序時，供稱：其係前往「福華飯店」應徵工作填寫履歷表之
    際，始察覺存摺遺失云云（見本院卷第57頁），明顯相違，
    又倘其隨即發現存摺不見，在已放棄向飯店報到之情形下，
    當有充裕時間前往報案，與其原先所稱因時間不夠，所以未
    報案，後來就忘記此事云云（見本院卷第57頁），亦相互矛
    盾。被告所辯，前後扞格，且與情理不符，均係臨訟卸責之
    詞，不足採信。被告仍執陳詞提起上訴，為無理由。至檢察
    官另據被告上開存摺所載匯款人資料，傳訊證人甲○○到庭
    ，欲證明本案尚有其他被害人，然甲○○於本院審理時，堅
    稱其係將錢匯給一位朋友，並未受騙等語（見本院卷第90、
    91頁），在無其他證據足以佐證之情形下，尚難逕將之列為
    被害人，遽為不利被告之認定，附此敘明。
三、綜上所述，被告所為幫助詐欺取財犯行事證明確，洵堪認定
    。原審認被告罪證明確而為論罪科刑之判決，並無違誤。被
    告上訴意旨所陳辯詞，並無可採，應駁回其上訴。
據上論斷，應依刑事訴訟法第455 條之1 第1 項、第3 項、第36
8 條、第373 條，判決如主文。
本案經檢察官陳伯均到庭執行職務
中    華    民    國    98    年    1     月    8     日
                  刑事第十庭審判長法  官  林海祥
                                  法  官  楊博欽
                                  法  官  許炎灶
以上正本證明與原本無異。
不得上訴。
                                  書記官  屠衛民
中    華    民    國    98    年    1     月    8     日
附錄本案論罪科刑法條全文：刑法第339 條第1 項。
中華民國刑法第339 條（普通詐欺罪）
意圖為自己或第三人不法之所有，以詐術使人將本人或第三人之
物交付者，處5 年以下有期徒刑、拘役或科或併科1 千元以下罰
金。
以前項方法得財產上不法之利益或使第三人得之者，亦同。
前2 項之未遂犯罰之。


司法院資訊處製作；財團法人民間司法改革基金會備份。
